臺灣臺北地方法院刑事判決　　　　　　　99年度訴字第1620號
公　訴　人　臺灣臺北地方法院檢察署檢察官
被　　　告　陳世偉
指定辯護人　本院公設辯護人唐禎琪
上列被告因違反槍砲彈藥刀械管制條例等案件，經檢察官提起公
訴（99年度偵字第17876 號），本院判決如下：
    主  文
陳世偉未經許可，持有可發射子彈具有殺傷力之改造手槍，處有
期徒刑年肆月，併科罰金新臺幣伍萬元，罰金如易服勞役，以
新臺幣壹仟元折算壹日。扣案之改造手槍壹支（槍枝管制編號為
0000000000號）沒收。又以加害生命、身體之事，恐嚇他人致生
危害於安全，處有期徒刑陸月。應執行有期徒刑年捌月，併科
罰金新臺幣伍萬元，罰金如易服勞役，以新臺幣壹仟元折算壹日
。扣案之改造手槍壹支（槍枝管制編號為0000000000號）沒收。
    事  實
一、陳世偉明知可發射子彈具有殺傷力之改造手槍或子彈均為槍
    砲彈藥刀械管制條例規定列管之物，未經許可不得持有。竟
    於民國96年4 、5 月間不詳時間，在北二高桃園大楠交流道
    附近，以新臺幣（下同）3 萬8 千元之代價，向真實姓名年
    籍不詳之成年男子購得具有殺傷力之仿WALTHER 廠PPK/S 型
    改造手槍1 支（槍枝管制編號0000000000號，含彈匣1 個）
    及具有殺傷力直徑7.9mm非制式子彈4顆，而未經許可持有之
    ，並將之置放於其位在新北市○○區○○路241巷78號住處
    後方倉庫。
二、陳世偉與其舅舅王啟亮因債務問題迭有糾紛，雙方相處不睦
    ，於99年6月16日其二人再因債務清償乙事發生口角，陳世
    偉心生不滿，竟萌生恐嚇危害安全之犯意，於同日下午4時
    30分許，持前開槍、彈至王啟亮位於新北市○○區○○路2
    段158巷4號住處，朝該址鐵門接連射擊4槍（其中1發未能順
    利擊發），以此加害生命、身體之方式，恫嚇王啟亮，致其
    心生畏怖，足生損害於其安全。陳世偉隨即搭車返家，並於
    途中不詳處所丟棄彈匣。案經王啟亮報警處理，經警調取路
    口監視錄影帶，循線查獲陳世偉，並於現場查扣已擊發之彈
    頭1顆、彈殼3顆，復於陳世偉住處後方倉庫扣得上開改造手
    槍一支，始查知上情。
二、案經新北市政府警察局新店分局報請臺灣臺北地方法院檢察
    署檢察官偵查起訴。
    理  由
一、證據能力部分：被告以外之人於審判外之言詞或書面陳述，
    除法律有規定者外，不得作為證據，刑事訴訟法第159 條第
    1 項固有明文；惟被告以外之人於審判外之陳述，雖不符同
    法第159 條之1 至之4 規定，而經當事人於審判程序同意作
    為證據，法院審酌該言詞陳述或書面陳述作成時之情況，認
    為適當者，亦得為證據。又當事人、代理人或辯護人於法院
    調查證據時，知有第159 條第1 項不得為證據之情形，而未
    於言詞辯論終結前聲明異議者，視為有前項之同意，同法第
    159 條之5 亦定有明文。本案公訴人、被告陳世偉及其公設
    辯護人於本院準備程序及審判程序中對於本院所引用之供述
    及非供述證據之證據能力均表示沒有意見，且迄於言詞辯論
    終結前未聲明異議，經審酌本院所引用之供述及非供述證據
    資料作成時之情況，核無違法取證或其他瑕疵，認為以之作
    為證據為適當，均得做為證據。
二、訊據被告陳世偉就於上揭時地購買前開具殺傷力之改造槍枝
    1 支、子彈4 顆而持有，嗣因債務問題與告訴人王啟亮發生
    爭執，而於99年6 月16日下午5 時許至王啟亮住處擊發4 槍
    ，而循線扣得前開槍、彈等事實，於警詢、偵查及本院審理
    時均自白不諱，核與證人王啟亮及證人即王啟亮之妻林玉燕
    於警訊時證述相符，此外復並有新北市○○區○○路2段158
    巷口監視器畫面翻拍照片4禎、被告所持0000000000號行動
    電話99年6月16日通聯紀錄、現場照片及扣押筆錄、扣押物
    品目錄表附卷可稽。而扣案槍枝、彈殼、彈頭經送內政部警
    政署刑事警察局鑑定，認扣案槍枝認係改造手槍，由仿
    WALTHER廠PPK/S型半自動手槍製造，換裝土造金屬槍管而成
    ，擊發功能正常，可供擊發適用子彈使用，認具殺傷力等情
    ，有內政部警政署刑事警察局99年9月15日刑鑑字第099012
    1520號槍彈鑑定書及，扣案槍枝具有殺傷力乙節，自堪認定
    ；另扣案之彈頭1顆、彈殼3顆，業經被告自承子彈可為擊發
    情形明確；經送內政部警政署刑事警察局以檢視法、比對顯
    微鏡法鑑定，結果：(1)彈頭1顆係直徑7. 9mm之非制式金屬
    彈頭；(2)另3顆彈殼為已擊發之非制式子金屬彈殼等情，有
    內政部警政署刑事警察局99年7月12日刑鑑字第0990085544
    號鑑定書及照片在卷足憑；復參酌現場照片，該子彈擊發後
    能於鐵門處留下凹洞以觀，前開子彈具有殺傷力乙節，亦堪
    以認定。是本件被告自白與事實相符，應值採信。綜上所述
    ，本件事證明確，被告犯行洵堪認定，應依法論科。
三、按扣案之具有殺傷力之仿WALTHER 廠PPK/S 型半自動改造手
    槍、及子彈分別屬槍砲彈藥刀械管制條例第4 條第1 項第1
    款、第2 款所稱之槍砲、彈藥，依據同條例第5 條規定，均
    非經主管機關許可不得持有。是核被告持有具殺傷力改造手
    槍及改造子彈之行為，係犯槍砲彈藥刀械管制條例第8 條第
    4 項之未經許可持有改造手槍罪、及第12條第4 項之未經許
    可持有子彈罪；又被告擊發手槍，致人心生畏懼之行為，係
    犯刑法第305 條之恐嚇罪。被告以一持有行為，同時持有具
    有殺傷力之改造手槍及子彈，係屬一行為而同時觸犯槍砲彈
    藥刀械管制條例第8 條第4 項及第12條第4 項之2 罪，為想
    像競合犯，依刑法第55條之規定，從一重論以槍砲彈藥刀械
    管制條例第8條第4項之持有改造手槍罪。被告所犯上開二罪
    ，犯意各別，罪名不同，應分論併罰之。爰審酌被告持有槍
    枝及子彈，時間已歷3年，足以威脅社會大眾治安，朝他人
    住宅門口射擊，對他人之生命、身體安全危害甚鉅；然被告
    經警查獲之後，坦承犯行，尚稱有悔意，等一切情狀，分別
    量處如主文所示之刑，並就罰金刑部分，諭知易服勞役之折
    算標準。至扣案之改造手槍1支（槍枝管制編號0000000000
    ），具有殺傷力已如前述，為違禁物，應依刑法第38條第1
    項第1款宣告沒收之。至扣案之彈殼、彈頭部分，縱屬內政
    部以86年11月24日台（86）內警字第8670683號公告為槍砲
    彈藥刀械管制條例第4條第2項前段之「主要組成零件」，惟
    顯然非經加工、修護不能再供組成彈藥，依上開公告附註二
    所示「經使用、破壞或變形，非加工、修護不能再供組成槍
    砲、彈藥者」，係同條例第4條第2項但書所指之「無法供組
    成槍砲、彈藥之用者」，亦非屬槍砲彈藥刀械管制條例第4
    條第2項前段規範之違禁物，均非屬違禁物，是爰不另為沒
    收之諭知，併此敘明之。
據上論斷，依刑事訴訟法第299條第1項前段，槍砲彈藥刀械管制
條例第8條第4項、第12條第4項，刑法第11條、第305條、第55條
前段、42條第3項、第38條第1項第1款，判決如主文。
本案經檢察官蘇維達到庭執行職務。
中    華    民    國   100    年    3     月    31    日
                  刑事第二十庭  審判長法  官  郭惠玲
                                      法  官  李桂英
                                      法  官  柯姿佐
上正本證明與原本無異。
如不服本判決應於收受送達後10日內向本院提出上訴書狀，並應
敘述具體理由；其未敘述上訴理由者，應於上訴期間屆滿後20日
內向本院補提理由書（均須按他造當事人之人數附繕本）「切勿
逕送上級法院」。告訴人或被害人如對於本判決不服者，應具備
理由請求檢察官上訴，其上訴期間之計算係以檢察官收受判決正
本之日期為準。
                                      書記官  劉穗筠
中    華    民    國   100    年    4     月    1     日
附錄本案論罪科刑法條全文
中華民國刑法第305條（恐嚇危害安全罪）
以加害生命、身體、自由、名譽、財產之事，恐嚇他人致生危害
於安全者，處2 年以下有期徒刑、拘役或3 百元以下罰金。
槍砲彈藥刀械管制條例第8條
未經許可，製造、販賣或運輸鋼筆槍、瓦斯槍、麻醉槍、獵槍、
空氣槍或第4 條第1 項第1 款所定其他可發射金屬或子彈具有殺
傷力之各式槍砲者，處無期徒刑或5 年以上有期徒刑，併科新臺
幣1 千萬元以下罰金。
未經許可，轉讓、出租或出借前項所列槍枝者，處5 年以上有期
徒刑，併科新臺幣1 千萬元以下罰金。
意圖供自己或他人犯罪之用，而犯前二項之罪者，處無期徒刑或
7 年以上有期徒刑，併科新臺幣1 千萬元以下罰金。
未經許可，持有、寄藏或意圖販賣而陳列第1 項所列槍枝者，處
3 年以上10年以下有期徒刑，併科新臺幣7 百萬元以下罰金。
第1 項至第3 項之未遂犯罰之。
犯第1 項、第2 項或第4 項有關空氣槍之罪，其情節輕微者，得
減輕其刑。
槍砲彈藥刀械管制條例第12條
未經許可，製造、販賣或運輸子彈者，處1 年以上7 年以下有期
徒刑，併科新台幣500 萬元以下罰金。
未經許可，轉讓、出租或出借子彈者，處6 月以上5 年以下有期
徒刑，併科新台幣300 萬元以下罰金。
意圖供自己或他人犯罪之用，而犯前二項之罪者，處3 年以上10
年以下有期徒刑，併科新台幣700 萬元以下罰金。
未經許可，持有、寄藏或意圖販賣而陳列子彈者，處5 年以下有
期徒刑，併科新台幣300 萬元以下罰金。
第1 項至第3 項之未遂犯罰之。